臺灣高等法院刑事判決　　　　　　　　94年度上訴字第1589號
上　訴　人　臺灣新竹地方法院檢察署檢察官
被　　　告　甲○○
上列上訴人因被告毒品危害防制條例案件，不服臺灣新竹地方法
院93年度訴字第600號，中華民國94年4月14日第一審判決（起訴
案號：臺灣新竹地方法院檢察署93年度毒偵字第1314號），提起
上訴，本院判決如下：
    主  文
上訴駁回。
    理  由
一、本案經本院審理結果，認第一審判決對被告甲○○為免訴之
    諭知，核無不當，應予維持，並引用第一審判決書記載之證
    據及理由（如附件）。
二、檢察官上訴意旨略以：原審諭知被告免訴之判決，固非無見
    。惟查本件除被告在準備程序供述外，並無任何補強證據足
    認本件被告施用毒品犯行與前案即台灣新竹地方法院九十三
    年度訴字第三三七號九十三年九月三十日判決之犯行，有連
    續犯之關係。再按法院或受命法官於審判期日前為第二百七
    十三條第一項或第二百七十六條之訊問者，準用第一百六十
    四條至第一百七十條之規定。下列之詰問不得為之。但第五
    款至第八款之情形，於有正當理由時，不在此限：「為不合
    法之誘導者」。刑事訴訟法第一百七十一條、第一百六十六
    條之七第二項第四款著有明文。是法院或受命法官於準備期
    日中，不得為不合法之誘導訊問。本件被告之所以於九十四
    年二月十六日準備程序中供稱：「我都一直有在施用一、二
    級毒品，是到九十三年八月二日入監執行才沒有再繼續施用
    。」云云，實乃因不合法之誘導訊問所致，有庭訊錄音帶可
    證，是其供述實不足採。末查台灣新竹地方法院九十三年度
    訴字第三三七號案件於九十三年九月三十日判決認定被告最
    後一次施用毒品時間係九十三年八月一日凌晨，被告於前案
    均未提及前開供述情節，有違學理上禁反言原則，益見被告
    前開供述不可信。況一般被告為起訴判決後，主觀上均係等
    待或逃避判決之執行，即「過一天算一天」之心態，應不能
    預見何時施用下一次毒品，是尚難認被告本案犯行與前案間
    具有連續犯關係等語。
三、按案件曾經判決確定者，應為免訴之判決，此項原則關於實
    質上一罪或裁判上一罪，均有其適用。本案檢察官起訴之犯
    罪事實，為被告「基於施用第一級毒品海洛因及第二級毒品
    安非他命之概括犯意，於九十三年七月二十九日及同年月三
    十一日，在新竹縣湖口火車站公共廁所內，連續施用第一級
    毒品海洛因及第二級毒品安非他命。」，所憑之證據則係被
    告之自白，及被告於九十三年八月二日臺灣新竹地方法院九
    十二年度訴字第五０六號確定判決入臺灣新竹看守所執行時
    ，該所於翌日（九十三年八月三日）對被告採集尿液檢驗之
    結果（見起訴書所載，及他字第一三二０號卷第一頁台灣新
    竹看守所移送函）。惟原審法院九十三年度訴字第三三七號
    刑事確定判決認定被告施用海洛因及安非他命之犯罪時間，
    均係自九十三年三月十二日上午十一時往前回溯二十六小時
    及九十六小時起至同年八月一日凌晨某時許止，有該判決書
    可稽（原審卷第三十四頁至第三十五頁反面）。故本案所起
    訴之犯罪事實，已包含在前開刑事確定判決所認定之犯罪時
    間之內。且查被告係九十三年八月二日下午二時三十分許在
    新竹縣湖口鄉○○路○段三九號二樓為警查獲（此部分經分
    案為九十三年度毒偵字第八五一號，由檢察官以移送併案審
    理之方式，由原審法院九十三年度訴字第三三七號確定判決
    一併審判），且因前案及台灣新竹地方法院九十二年度訴字
    第五０六號判決確定後經檢察官通緝，故經檢察官於當日發
    交台灣新竹監獄新竹分監執行，而由該分監於翌日（八月三
    日）驗尿後依據驗尿結果再移送檢察官分為本案偵查起訴。
    按被告於九十三年八月二日遭逮捕緝獲後，殆無施用毒品之
    可能，故本件尿液檢驗結果所能證明之犯行，顯屬被告遭查
    獲前之犯行，因此本案檢察官所起訴之犯罪事實，與前開原
    審法院九十三年度訴字第三三七號確定判決所認定之犯罪事
    實，實係同一事實，已極為灼然，自應依法諭知免訴之判決
    。原判決謂本案與前開確定判決有連續犯之裁判上一罪關係
    部分，雖不無誤會，然結論仍無不合，應予維持。另查原審
    法院九十四年二月十六日所行者為簡式審判程序，有筆錄可
    稽，上訴意旨指稱係準備程序云云，自與卷證資料不符。另
    上訴意旨謂被告之供述有違禁反言原則云云，尤屬誤會。綜
    上所述，本件上訴顯無理由，應予駁回，並不經言詞辯論為
    之。
據上論結，應依刑事訴訟法第三百七十三條、第三百六十八條、
第三百七十二條，判決如主文。
中　　華　　民　　國　　94　　年　　8 　　月　　19　　日
　　　　　　　　　刑事第二十二庭審判長法　官 宋  祺
　　　　　　　　　　　　　　　　　　  法　官 陳憲裕
　　　　　　　　　　　　　　　　　　  法　官 蔡明宏
以上正本證明與原本無異。
施用第一級毒品部分如不服本判決應於收受送達後十日內向本院
提出上訴書狀，其未敘述上訴之理由者並得於提起上訴後十日內
向本院補提理由書（均須按他造當事人之人數附繕本）。
施用第二級毒品部分不得上訴。
                                      書記官  蔡慧娟
中　　華　　民　　國　　94　　年　　8　　月　　22  　　日
